【裁判字號】    99,上訴,481
【裁判日期】    990921
【裁判案由】    強盜等
【裁判全文】
臺灣高等法院臺南分院刑事判決         99年度上訴字第481號
上  訴  人  臺灣嘉義地方法院檢察署檢察官
上  訴  人
即  被  告  甲○○
被      告  乙○○
上列上訴人等因被告等竊盜等案件，不服臺灣嘉義地方法院98年
度訴字第932號中華民國99年3月30日第一審判決（起訴案號：臺
灣嘉義地方法院檢察署98年度偵字第972號、98年度偵字第4988
號、98年度偵字第5405號、98年度偵緝字第296號），提起上訴
，本院判決如下：
    主  文
原判決關於甲○○部分撤銷。
甲○○共同踰越安全設備竊盜，處有期徒刑壹年貳月。
其他上訴（即乙○○被訴竊盜部分）駁回。
    事  實
一、甲○○與某不詳姓名之成年人共同意圖為自已不法所有，二
    人事前同謀，於民國97年11月4日21時至同年11月11日20時
    30分間之某時，趁嘉義市○○街72號房屋因隔壁進行整修，
    屋外搭有鷹架，且該屋4樓窗戶未上鎖之際，推由該不詳姓
    名之人，自上開窗戶攀爬入屋內，竊得丙○○、丁○○所有
    ，而由戊○○所監督管理如附表所示之古董、藝品得手。甲○○則負責在外面接應，嗣於97年12月15日13時40分許，甲○○駕駛車牌號碼2269-VS號自用小客車搭載其兄何益民（
    何益民涉嫌竊盜部分，業經檢察官以其不知情，而為不起訴
    處分確定）載運附表編號1至21之贓物搬至陳建榮所有之車
    牌號碼7199-JZ號自用小客車上，員警據報於97年12月15日
    在上開地點經陳建榮同意執行搜索，當場查獲並扣得如附表
    編號1至21之贓物，而查悉上情。
二、案經嘉義縣警察局移送及臺中縣警察局霧峰分局報請臺灣嘉
    義地方法院檢察署檢察官偵查起訴。
    理  由
壹、程序部分：
一、證據能力部分：
    按被告以外之人於審判外之陳述，雖不符刑事訴訟法第159
    條之1至第159條之4之規定，而經當事人於審判程序同意作
    為證據，法院審酌該言詞陳述或書面陳述作成時之情況，認
    為適當者，亦得為證據。當事人、代理人或辯護人於法院調
    查證據時，知有第159條第1項不得為證據之情形，而未於言
    詞辯論終結前聲明異議者，視為有前項之同意，刑事訴訟法
    第159條之5定有明文。查本件被告2人及公訴人等於言詞辯
    論終結前，對於下述本院採為認定事實依據之各項言詞及書
    面供述證據，包括被害人戊○○以及證人林永智、蕭振輝、
    呂岳霖、盧明宏、警詢代號偵2A1之秘密證人於警詢中所為
    證述，嘉義市政府警察局現場勘察報告（力行街72號遭竊盜
    案）等，均未就證據能力聲明異議，復經本院於審理時逐一
    提示，被告2人、公訴人均未表示異議，本院審酌該等供述
    證據之取得過程並無瑕疵，與本案待證事實間復具有相當之
    關聯性，以之為本案證據並無不當，自得採為本件認定事實
    （含後述有罪及無罪部分）之基礎，合先敘明。
貳、有罪部分：
一、訊據被告甲○○，僅坦承有搬運贓物之行為，而否認有上揭
    竊盜犯行，辯稱：本件查獲之30件古董，業經共同被告乙○○坦承係伊向被告質押借款30萬元，並有質押書及本票可稽
    ，再被告與何益民將失竊物品載運至陳建榮住處，要陳建榮
    保管，只能證明被告曾持有、運送上開物品，又被告否認委
    託林永智幫忙販售2隻牛角，縱然有，亦僅能證明被告曾持
    有2隻犀牛角，均不能證明被告竊盜；況證人曾金裡證稱：
    共同被告乙○○打電話給我，叫我到嘉義縣警察局去，叫我
    去一個地方等他朋友，後來他朋友拿給我，我再去嘉義縣警
    察局，若非乙○○竊取上開2隻寶劍，其如何知道寶劍在那
    裏？至於證人翁麗昌雖證稱：被告帶共同被告乙○○去他家
    ，有提到新台幣（下同）10萬及「不然我替你擔」，但翁麗
    昌證述不清，不足證明被告要乙○○頂替本件竊盜罪云云。
二、惟查：
 1、被害人丙○○、丁○○夫妻所有如附表所示之古董、藝品，
    因嘉義市○○路915巷1號（門牌整編前為909號）房屋需整
    修之故，故搬移至隔壁丙○○所有之力行街72號房屋存放，
    由丁○○之兄戊○○定期前往勘查，力行街72號亦因上開房
    屋整修之故，屋外搭有鷹架，97年11月4日21時許，戊○○
    離開力行街72號時尚無異狀，惟其於同年月11日20時30分間
    再回到力行街72號時，即發現如附表所列之古董、藝品失竊
    ，經警方勘查採證後，發現該屋屋後窗戶皆裝設密閉鐵窗，
    未遭破壞，屋前窗戶鐵窗為可上鎖開啟式，除3樓外，2、4
    樓皆為開啟，且隔壁為施工工地，鷹架搭設至力行街72號4
    樓，歹徒可輕易由鷹架攀爬進入，因2樓窗外無攀爬痕跡，
    故歹徒應係藉由鷹架自4樓前方未上鎖之窗戶攀爬入屋內行
    竊等情，業據被害人戊○○以及證人陳燕薰供述甚詳（見嘉
    義縣警察局嘉縣警刑偵二字第0980075358號警卷，下稱7535
    8號警卷第9至10頁，原審卷二第94至100、188至192頁），
    並有嘉義服務處物品遺失清冊暨失竊物品照片（見75358號
    警卷第35至45頁，惟除附表所示之23項物品外，其餘失竊物
    並無證據足認確係被告甲○○所竊），以及嘉義市政府警察
    局第一分局98年12月25日嘉市警一偵字第0980039429號函暨
    函附竹園派出所受理各類案件紀錄表、報案三聯單、調查筆
    錄、嘉義市政府警察局現場勘察報告、現場照片等附卷可佐
    （見原審卷二第1至49頁）。而附表所示失竊之物品，其中
    附表編號1至21部分，係於97年12月15日13時40分許，由被
    告甲○○夥同何益民駕駛車牌號碼2269-VS號自用小客車載
    運至台南縣麻豆鎮油車里138號不知情之陳建榮住處，要求
    陳建榮保管等情，亦經被告甲○○坦承在卷，並有陳建榮之
    證述（見75358號警卷，第4至6頁），以及搜索扣押筆錄、
    扣押物品目錄表、贓物認領保管單等附卷可佐（見75358號
    警卷第11至15、46至47頁）；附表編號22之七星寶劍2把，
    則係被告乙○○為警查獲後，警員在98年8月3日借提被告乙○○訊問時，先提及尚有寶劍及其他贓物未追回，而由被告
    乙○○撥打電話聯繫被告甲○○之同居人曾金裡，再由曾金
    裡與被告甲○○一起於98年8月6日攜至嘉義縣警察局，經由
    被告乙○○交予承辦警員，警方再於98年8月11日發還予被
    害人等情，復有共同被告乙○○以及警員陳合興證述明確（
    原審卷二第67、108至116頁），以及贓物認領保管單1紙在
    卷足稽（見原審卷一第127頁）；又本件經警方續行追查，
    查知綽號「狗舜」之被告甲○○曾於97年11月中旬拿一批藝
    品，包含2至3支寶劍、2支類似牛角之物至林永智家中，並
    將如附表編號23之犀牛角2支交給林永智幫忙販售，林永智
    則於97年11月、12月初左右，將該2支犀牛角攜至本身為中
    藥師之蕭振輝住處，要求蕭振輝鑑定是否為真品並尋找買主
    ，蕭振輝曾於97年底以電話與草藥業務員呂岳霖聯繫表示其
    有犀牛角待售等情，有林永智、蕭振輝、呂岳霖於警詢中供
    述明確，以及警員陳合興於原審審理中證述甚詳（原審卷一
    第131至141頁、卷二第111至115頁）。綜上，堪認如附表所
    示之物確係丙○○夫婦失竊之贓物，且均係由被告甲○○保
    管或加以處分甚明。
 2、另查，共同被告乙○○於原審審理中證稱：伊脫逃（被告乙○○另犯脫逃、強盜罪部分，業經原審判處罪刑確定）後，
    被告甲○○曾經由其女友曾金裡拿2萬元給伊作為零用錢，
    其後某日何益民載伊到嘉義縣新港鄉或民雄鄉竹仔腳一個綽
    號「獅頭」之養雞場老闆（按即證人翁麗昌）家中與被告甲○○見面，被告甲○○向伊表示因其最近有做一件案子，警
    察追得很緊，並說伊已經脫逃，不差這一件小的，要給伊10
    萬元，要求伊幫忙頂罪，並要伊簽立本票及質押書，表示這
    些東西（指竊得之贓物）是伊抵押給被告甲○○，並載伊去
    看案發地點，說那是縣長的房子，另交給伊1萬元等語（見
    原審卷二第61至72頁）。核與證人翁麗昌於原審審理中證稱
    ：98年2月初某日凌晨，被告甲○○曾帶乙○○到伊家中泡
    茶，伊曾斷斷續續聽到被告甲○○說「10萬元」、被告乙○○說「不然我替你擔」（台語），並看到被告甲○○在寫文
    件等語（見原審卷二181至187頁）相符。綜上，堪認上開質
    押書及本票應係被告甲○○要求被告乙○○出面為其頂替本
    件竊盜罪而書立，益證本件竊盜案應係被告甲○○所為無誤
    。
 3、被告甲○○雖以前詞置辯，惟查：
  (1)上開質押書及本票係因被告甲○○要求被告乙○○出面頂替
    而簽立，業經本院認定如前，自難用以證明被告甲○○並未
    涉犯本件竊盜案。
  (2)被告甲○○雖辯稱如附表編號1至21之扣案贓物係被告乙○○於97年12月15日在長庚醫院後停車場交付給伊，當時被告
    乙○○陳稱係該等古董、藝品係其自行收購所得，故伊不知
    該批古董、藝品之來源為何云云。惟警詢代號偵2A1之秘密
    證人曾於警詢中證稱：被告甲○○97年11月中旬即曾向伊表
    示有一批古董贓物要存放在伊住處，並說該批古董是嘉義縣
    長丙○○所有（見75358號警卷第7至8頁）；證人林永智亦
    證稱被告甲○○在97年11月中旬即曾攜帶一批藝品，包含寶
    劍、犀牛角至伊住處（見原審卷二第139至141頁）。是被告
    甲○○辯稱其97年12月15日始取得如附表編號1至21所示贓
    物，顯屬虛妄。況查，除附表編號1至21之贓物外，附表編
    號22之七星寶劍、編號23之犀牛角亦係由被告甲○○持有、
    處分，益證其所辯顯不實在。
  (3)另依證人陳建榮之證述，被告甲○○曾向伊表示為警查扣如
    附表編號1至21之古董價值好幾百萬元（見82959號警卷第17
    頁），被告甲○○卻於原審審理中供稱：被告乙○○係持該
    批古董向其質押借款3萬元，約定如1個月後未還款該等古董
    即歸伊所有，伊扣除利息後僅借給被告乙○○29,100元，97
    年12月15日被告乙○○交付該批古董給伊時，伊僅大約翻看
    點算該批古董約有30件，未詳細計算，亦未書立清單（見原
    審卷一第166至177頁）；顯有悖於一般人借款予他人時，均
    會詳細評估質押物之價值，並就質押物之明細詳為約定，以
    釐清雙方權利義務之交易常情。
  (4)此外，證人曾金裡雖曾於原審審理中證稱：98年8月間交出
    之2把七星寶劍，係伊應被告乙○○之要求，而與被告甲○○一同搭車到北社尾之便利商店向被告乙○○之友人取得後
    交給警方云云（見原審卷二第101至107頁）；惟被告乙○○
    雖坦承有打給曾金裡，但曾金裡與乙○○通話過程中，甲○○在曾金裡旁邊，並有與乙○○講話等情，已據乙○○供明
    ，而證人曾金裡並未供出拿寶劍出來之該乙○○之友人究為
    何人，以供查證，且曾金裡為被告甲○○之同居人，兩人育
    有小孩（見原審卷二第101頁），關係密切，顯有可能為迴
    護被告甲○○而故為有利於被告甲○○之證述，是其證詞是
    否可採，已非無疑。參以被告甲○○早已知悉警方懷疑其與
    被告乙○○共同涉犯本件竊盜案，若附表編號22之2把七星
    寶劍係在被告乙○○之友人持有、保管中，衡諸常情，被告
    甲○○應無可能毫不避嫌，而應被告乙○○之要求向被告乙○○之友人取得該等寶劍後交付予警方。是被告甲○○前揭
    辯詞，顯與常理不合，而係事後卸責之詞，難以憑採。
  又查本件員警在竊盜案現場採得指紋8張，而經比對結果，
    與被告乙○○、甲○○之指紋不符，此固有內政部警政署刑
    事警察局99年8月12日刑紋字第0990109327號鑑定書可憑，
    惟本院認定本件係由某不詳姓名之人爬進屋內行竊，該指紋
    與被告甲○○不符，尚不足採為被告甲○○有利之認定。綜
    上各情以觀，本案贓物再再顯示係由甲○○處分、保管，再
    參酌若甲○○果僅單純收受、搬運贓物，甲○○何以知悉該
    批贓物係嘉義縣縣長丙○○所有，且帶被告乙○○至竊盜之
    現場？再者，參酌被告乙○○供稱：「那是我脫逃之後甲○○知道我在逃亡，甲○○因被警方追查，就來找我叫我頂替
    說那條竊盜罪是我做的，所以我在警局才會這樣講。」、「
    （甲○○叫你頂罪一共拿了多少錢給你？）我跟甲○○認識
    不是很久，但是私底下我們在一起還是不錯，甲○○跟我講
    說我現在脫逃，還是要錢用，說要拿十萬元給我，要我頂替
    ，後來他就要我簽下本票及質押書，說這樣如果我被抓到，
    他最多就是贓物罪，不會用竊盜罪來辦他。」（原審卷二第
    252頁）等語，顯見被告甲○○根本不擔心其觸犯贓物罪，
    若其只是單純收受贓物、搬運贓物而未有共同行竊，根本無
    庸找乙○○頂替。綜上所述，被告甲○○所辯不足採信，其
    有共同竊盜犯行，洵堪認定。
三、論罪科刑：
 1、按刑法第321條第1項第2款規定將「門扇」、「牆垣」、「
    其他安全設備」並列，則所謂「門扇」應專指門戶而言，係
    分隔住宅或建築物內外之出入口大門，而所謂「其他安全設
    備」，指門扇、牆垣以外，依社會通常觀念足認為防盜之一
    切設備者，即屬相當，窗戶具有防閑效用，依社會通常之觀
    念，屬於維護安全之防盜設備，自屬該條文規定之安全設備
    。故核被告甲○○所為，係犯刑法第321條第1項第2款之踰
    越安全設備竊盜罪。公訴意旨雖認被告甲○○所為尚構成刑
    法第321條第1項第1款、第4款（起訴書誤載為第3款）結夥
    於夜間侵入住宅之加重竊盜事由，惟依被害人戊○○之證述
    ，本件竊盜案應係發生於97年11月4日21時至同年月11日20
    時30分間之某時，業經本院認定如前，警方於現場採獲之鞋
    印亦僅有同一型式之鞋印1種（見原審卷二第18頁），並無
    確實之證據足認被告甲○○係與其他二人結夥於夜間時分至
    力行街72號下午行竊，依事實不明時應為有利於被告認定之
    原則，應認被告甲○○係與某不詳姓名之成年人同謀，而推
    由該不詳姓名之人下午實行，其所為僅構成共同踰越安全設
    備竊盜罪（釋字第109號解釋參照）。又起訴書犯罪事實欄
    雖敘及被告甲○○將附表編號1至21之贓物搬運至陳建榮住
    處之事實，惟此部分應屬被告甲○○竊盜後處分贓物之行為
    ，不另論罪。另本件如附表所示之贓物雖屬丙○○、丁○○
    所有，惟係由被害人戊○○監督管理，故被告甲○○係侵害
    一個監督權，尚不生一行為而觸犯數罪名問題（最高法院62
    年台上字第407號判例意旨參照）。
 2、原審為被告論罪科刑之判決，固非無見，惟原判決未認定被
    告甲○○係與他人共犯，即有未洽，被告甲○○以前詞指摘
    原判決不當，雖無理由，惟原判決既有可議，自應予撤銷改
    判，審酌被告甲○○為國小畢業之智識程度，有竊盜、妨害
    兵役、違反槍砲彈藥刀械管制條例、贓物等前案紀錄，素行
    非佳；平日繁殖鴿子維生，與女友共同生活；正值青壯，不
    思勞動賺取報酬，竟任意竊取他人財物，所竊得之物品數量
    及價值非寡，犯後一再飾詞否認犯行，且要求被告乙○○出
    面頂替、捏造借款及質押等說詞，迄未獲被害人諒解，態度
    不佳，及其犯罪動機、手段等一切情狀。量處有期徒刑1年2
    月，用示懲儆。至於起訴書雖認被告共竊得35件古董等，惟
    除附表所示之物外，公訴人所舉證據尚不足認定被告甲○○
    有此部分犯行，因公訴人認此與前揭有罪部分為實質上一罪
    ，爰不另為無罪諭知。
參、無罪部分：
一、公訴意旨另以：被告乙○○與甲○○及某真實姓名年籍不詳
    綽號「友仔」之成年男子，基於意圖為自己不法所有之犯意
    聯絡與行為分擔，由甲○○邀集乙○○、「友仔」提供至嘉
    義市○○街72號住宅行竊之資訊、提供包裝古董用之紙張及
    處理後續銷贓等事宜，並由乙○○與「友仔」於97年11月11
    日前至該地點勘查地形，再於97年11月11日20時許之夜間，
    由「友仔」駕車載乙○○至上開地點，2人並一同從隔壁空
    屋3樓攀爬入該地點後，由窗戶越入屋內，竊得丙○○、丁○○所有，而由戊○○所監督管理之古董35件（按即附表編
    號1至21之古董、藝品）。之後乙○○為銷贓，而與甲○○
    相約於12月15日中午前某時許，在長庚醫院後停車場見面，
    由乙○○將所竊得之古董35件置於甲○○車上交由甲○○銷
    贓處理，並為使甲○○免遭追緝，簽立質押書及面額3萬元
    之本票各1紙予甲○○。因認被告乙○○另涉犯刑法第321條
    第1項第1款、第2款、第4款（起訴書誤載為第3款）之結夥
    毀越門扇夜間侵入住宅竊盜罪等語。
二、按犯罪事實應依證據認定之，無證據不得認定犯罪；被告或
    共犯之自白，不得作為有罪判決之唯一證據，仍應調查其他
    必要之證據，以察其是否與事實相符；不能證明被告犯罪者
    ，應諭知無罪之判決；刑事訴訟法第154條第2項、第156條
    第2項、第301條第1項分別定有明文。又事實之認定，應憑
    證據，如未能發現相當證據，或證據不足以證明，自不能以
    推測或擬制之方法，為裁判基礎；且認定犯罪事實所憑之證
    據，雖不以直接證據為限，間接證據亦包括在內，然而無論
    直接證據或間接證據，其為訴訟上之證明，須於通常一般之
    人均不致有所懷疑，而得確信其為真實之程度者，始得據為
    有罪之認定，倘其證明尚未達到此一程度，而有合理之懷疑
    存在而無從使事實審法院得有罪之確信時，即應由法院為諭
    知被告無罪之判決（最高法院40年台上字第86號判例、76年
    台上字第4986號判例參照）。復按刑事訴訟法第161條已於
    91年2月8日修正公布，修正後同條第1項規定：檢察官就被
    告犯罪事實，應負舉證責任，並指出證明之方法。因此，檢
    察官對於起訴之犯罪事實，應負提出證據及說服之實質舉證
    責任。倘其所提出之證據，不足為被告有罪之積極證明，或
    其闡明之證明方法，無從說服法官以形成被告有罪之心證，
    基於無罪推定之原則，自應為被告無罪判決之諭知（最高法
    院92年台上字第128號判例參照）。
三、公訴人認被告乙○○涉有上開加重竊盜犯行，無非係以被告
    乙○○於警詢中之自白、共同被告甲○○之供述、被害人戊○○之證述，以及上開扣押物品目錄表、照片、贓物認領保
    管單，暨被告乙○○簽立之質押書及本票等為其論據。訊據
    被告乙○○堅詞否認有為上開竊盜犯行，辯稱：伊係97年11
    月6日脫逃，脫逃後在嘉義縣中埔山區躲藏約10天才下山，
    本件竊盜案發生時伊尚在山區躲藏，未參與犯案，係因被告
    甲○○得知伊脫逃後，透過何益民與伊聯絡，並載伊到綽號
    「獅頭」之友人即翁麗昌住處，表示因警方在追緝本件竊盜
    案，要伊頂罪，並要求伊簽立本票及質押書，伊因為當時在
    逃亡需要錢，就答應出面頂罪，因此才會在警詢及偵查中供
    稱參與行竊等語。
四、經查：
(一)被告乙○○於警詢中雖曾自白涉犯本件竊盜案，惟其98年6
    月3日為警緝獲當日，曾於警詢中供稱係在97年11月11日22
    時許至力行街72號行竊，是由隔壁空屋3樓攀爬入力行街72
    號行竊，竊得之贓物於翌日即97年11月12日就在長庚醫院後
    停車場質押給被告甲○○，當時甲○○是走路到長庚醫院後
    停車場收贓（見82959號警卷第5至8頁）；嗣於98年6月17日
    檢察官訊問時，被告乙○○則以證人之身分證稱：是晚上10
    時去行竊，當時是綽號「友仔」之男子到瓦斯行找伊，並帶
    伊到力行街72號行竊，得手後第二天就在長庚醫院停車場將
    贓物交給被告甲○○等語（見偵緝字卷第56頁）。惟被害人
    戊○○係在97年11月11日20時30分許即發現失竊（見原審院
    卷一第5至7頁），被告乙○○顯無可能如其於警詢及偵查中
    所述係在當日22時（即被害人戊○○發現失竊後）前往行竊
    ；又被告乙○○簽立之質押書、本票，日期均記載為97年12
    月15日（見82959號警卷第55至56頁），亦與其陳稱係在行
    竊翌日即97年11月12日交付贓物予被告甲○○不符；另查，
    證人即嘉義液化石油氣儲藏分裝所廠長盧明宏於原審證稱，
    被告乙○○係在98年1月間始化名為「明伯」至該分裝場受
    雇擔任臨時雜工（見原審卷二第51至53頁），故綽號「友仔
    」之人顯無可能如被告乙○○前揭所述，於97年11月11日至
    該分裝場邀其一同前往力行街72號行竊；此外，警方於案發
    後曾至現場勘查採證，並研判竊嫌係攀爬屋外搭建之鷹架，
    再由未上鎖之4樓窗戶攀爬入內行竊（見原審卷二第17頁背
    面）；亦與被告乙○○供稱係由隔壁空屋3樓攀爬入力行街
    72號行竊不符。參以被告乙○○自78年迄至97年間，曾犯多
    件竊盜案，有臺灣高等法院被告前案紀錄表及其前案判決書
    附卷可參（見原審卷一第18至40、61至76頁），若本件竊盜
    案確係被告乙○○所為，其應無可能在為警查獲之初且決意
    自白犯罪時，仍就行竊及銷贓過程故為虛偽不實且矛盾不一
    之陳述。由上堪認被告乙○○於警詢中就本件竊盜案所為自
    白，顯與事實不符。
(二)共同被告甲○○雖於原審審理中證稱扣案如附表編號1至21
    之贓物係被告乙○○為借款而於97年12月15質押給伊，並提
    出質押書、本票為證，惟警詢代號偵2A1之秘密證人以及林
    永智均證稱被告甲○○早在97年11月間即曾向證人提及或出
    示該等贓物，證人翁麗昌亦證稱被告2人曾於98年2月初至伊
    住處提及「10萬元」、「不然我替你擔」，並書寫文件等，
    業如前述。是共同被告甲○○上開證述以及其提出之質押書
    、本票，顯係為脫卸自身罪責所為，難以採信，而無法證明
    被告乙○○涉有本件竊盜犯行。
(三)證人曾金裡所為證詞，尚難遽採，已如前述。
(四)至公訴人所舉其餘證據，包含被害人戊○○之證述，以及扣
    押物品目錄表、照片、贓物認領保管單、報案三聯單、受理
    各類案件紀錄表等，均僅足以證明丙○○、丁○○所有如附
    表所示各項古董、藝品失竊之事實，亦不足以證明被告乙○○涉犯本件竊盜案。
五、綜上所述，本件公訴人所舉證據，既不足以使本院確信被告
    乙○○有為公訴人所指加重竊盜犯行，復查無積極證據足資
    認定被告乙○○涉有上開罪嫌，原審因認不能證明被告乙○○無罪之諭知，經核並無違誤，檢察官上訴意旨以乙○○若
    有意為共同被告甲○○頂替竊盜，斷無在98年6月3日為警緝
    獲後，於警員訊問時及檢察官訊問時坦承有與甲○○共同行
    竊，而令共同被告甲○○成為竊盜罪之共同正犯；況如被告
    乙○○於原審所述，共同被告甲○○於97年12月間答應給予
    被告乙○○10萬元，但僅交付2萬元予被告乙○○，對此被
    告乙○○亦有所不滿，亦斷無在警員詢問時及檢察官訊問時
    坦承有參與犯本件竊盜犯行，是被告乙○○確有參予本件竊
    盜犯行無訛，又被告乙○○既於警詢及檢察官偵訊中坦承有
    參予丙○○住宅之行竊案件，僅於時間、爬入方式因到案時
    間已達半年之久而記憶有所混淆，難認被告乙○○於審判中
    之陳述較接近於真實而堪採信云云，指摘原判決不當，惟乙○○於警詢、偵訊，起初均只供承甲○○係收贓之人，乙○○於98年8月6日翻供之筆錄係原審向警局調取後始附卷，況
    本院認定乙○○於警詢、偵查中之供述不可採，係因其所述
    情節與事理不符而認為不可採，並非僅因其為迴護甲○○而
    認不可採，公訴人以前揭理由指摘原判決不當，為無理由，
    應予駁回。
據上論結，應依刑事訴訟法第368條、第369條第1項前段、第364
條、第299條第1項前段、刑法第28條、第321條第1項第2款判決
如主文。
本案經檢察官吳忠賢到庭執行職務。
中    華    民    國    99    年    9     月    21    日
                  刑事第五庭    審判長法  官  楊明章
                                      法  官  黃國永
                                      法  官  趙文淵
以上正本證明與原本無異。
不得上訴。
                                      書記官  蔡財
中    華    民    國    99    年    9     月    24    日
附錄：
【附表】被告甲○○於力行街72號竊取之古董、藝品明細表
┌─┬───────────────────┬──┬────────────┐
│編│品名（規格、特徵）                    │數量│備註                    │
│號│                                      │    │                        │
├─┼───────────────────┼──┼────────────┤
│1 │花瓶（葫蘆型、瓶頸環金色，漆藍白花狀）│2個 │於97年12月15日為警查扣，│
│  │                                      │    │97年12月29日發還被害人( │
│  │                                      │    │參見75358 號警卷第13至14│
│  │                                      │    │頁扣押物品目錄表、第46至│
│  │                                      │    │47頁贓物認領保管單）    │
├─┼───────────────────┼──┼────────────┤
│2 │古瓷盤（盤中人物裝飾）                │2個 │同上                    │
├─┼───────────────────┼──┼────────────┤
│3 │十八羅漢塑像（陶瓷）                  │8個 │同上                    │
├─┼───────────────────┼──┼────────────┤
│4 │佛像（陶瓷、抬腳，衣黑膚黃）          │1個 │同上                    │
├─┼───────────────────┼──┼────────────┤
│5 │鯉魚塑像（陶瓷，藍色）                │1個 │同上                    │
├─┼───────────────────┼──┼────────────┤
│6 │石花瓶（石製、肚大口小，藍色、綠色）  │2個 │同上                    │
├─┼───────────────────┼──┼────────────┤
│7 │木雕佛像（藝術木雕）                  │1個 │同上                    │
├─┼───────────────────┼──┼────────────┤
│8 │蛋藝術品（形如蛋、上缺口呈不規則狀，黑│2個 │同上                    │
│  │色、中間有風景圖）                    │    │                        │
├─┼───────────────────┼──┼────────────┤
│9 │藝術花瓶（深藍色，漆草葉圖）          │1個 │同上                    │
├─┼───────────────────┼──┼────────────┤
│10│香灰缸（陶瓷，紅色）                  │1個 │同上                    │
├─┼───────────────────┼──┼────────────┤
│11│大瓷碗（陶瓷，藍色風景圖）            │1個 │同上                    │
├─┼───────────────────┼──┼────────────┤
│12│黑白棋子（盒）（黑白圍棋子，1 組2盒 ）│1組 │同上                    │
├─┼───────────────────┼──┼────────────┤
│13│玉器雕雞（玉雕）                      │1個 │同上                    │
├─┼───────────────────┼──┼────────────┤
│14│藝術雕蛋                              │1個 │同上                    │
├─┼───────────────────┼──┼────────────┤
│15│玉雕八駿馬                            │1個 │同上                    │
├─┼───────────────────┼──┼────────────┤
│16│大花瓶（陶瓷、著花）                  │1個 │同上                    │
├─┼───────────────────┼──┼────────────┤
│17│跤趾陶動物（獅）                      │1個 │同上                    │
├─┼───────────────────┼──┼────────────┤
│18│玉雕虎（玉器虎型上背葫蘆）            │1個 │同上                    │
├─┼───────────────────┼──┼────────────┤
│19│木盒子（蓋漆黃色房屋）                │1個 │同上                    │
├─┼───────────────────┼──┼────────────┤
│20│瓷器花瓶（3 個分別為：著山水畫、黑底；│3個 │同上                    │
│  │中間面孔圖案、黑色；下藍上白色）      │    │                        │
├─┼───────────────────┼──┼────────────┤
│21│盤子（2 個分別為：長方型、著花狀、內凹│2個 │同上                    │
│  │；圓形、著花狀）                      │    │                        │
├─┼───────────────────┼──┼────────────┤
│22│七星寶劍                              │2把 │經警方借訊被告乙○○後，│
│  │                                      │    │由被告乙○○以電話聯繫曾│
│  │                                      │    │金裡，再由被告甲○○及其│
│  │                                      │    │女友曾金裡於98年8 月6 日│
│  │                                      │    │提出交給警方，於98年8 月│
│  │                                      │    │11日發還被害人（參見本院│
│  │                                      │    │卷(一)第127頁贓物認領保 │
│  │                                      │    │管單、本院卷(二)第111至 │
│  │                                      │    │115頁警員陳合興之證述） │
├─┼───────────────────┼──┼────────────┤
│23│犀牛角（底部有類似條碼之阿拉伯數字編號│2支 │經被告甲○○交由林永智、│
│  │）                                    │    │蕭振輝代為出售，尚未取回│
│  │                                      │    │（見本院卷(一)第131至141│
│  │                                      │    │頁林永智、蕭振輝、呂岳霖│
│  │                                      │    │之警詢筆錄）            │
└─┴───────────────────┴──┴────────────┘

司法院資訊處製作；財團法人民間司法改革基金會備份。
